* ======================================================
* Impedancias para análisis .AC
* ======================================================

* Reactancia Inductiva XL
*                    XL
*             1      _____     2
* Reactancia  o-----|_____|----o
*
.subckt XL 1 2
+params: XL=1 f={f}
L1 1 2 {XL/{2*pi*f}}
.backanno
.ends XL

* Reactancia Capacitiva XC
*                    XC
*             1      _____     2
* Reactancia  o-----|_____|----o
*
.subckt XC 1 2
+params: XC=1 f={f}
C1 1 2 {1/{2*pi*f*XC}}
.backanno
.ends XC

* Impedancia ZRL en serie
*             1     R    3     L      2
* Impedancia  o---^^^^^--x---@@@@@----o
.subckt ZRLs 1 2
+params: Rs=1k Ls=1m
R1 1 3 {Rs}
L1 3 2 {Ls}
.backanno
.ends ZRLs


* Impedancia ZRC en serie
*             1     R    3    C      2
* Impedancia  o---^^^^^--x---| |----o
.subckt ZRCs 1 2
+params: Rs=1k Cs=1u
R1 1 3 {Rs}
C1 3 2 {Cs}
.backanno
.ends ZRCs

* Impedancia ZRLC en serie
*             1     R    3      L     4    C     2
* Impedancia  o---^^^^^--x---@@@@@----x---| |----o
.subckt ZRLCs 1 2
+params: Rs=1k Ls=1m Cs=1u
R1 1 3 {Rs}
L1 3 4 {Ls}
C1 4 2 {Cs}
.backanno
.ends ZRLCs
